臺灣桃園地方法院刑事裁定
  111年度聲字第1507號
聲  請  人  臺灣桃園地方檢察署檢察官
受  刑  人  林世傑



上列聲請人因受刑人數罪併罰有二裁判以上，聲請定其應執行之
刑（111年度執聲字第1038號），本院裁定如下：
    主  文
甲○○所犯如附表所示各罪所處之有期徒刑，應執行有期徒刑貳年
肆月。
    理  由
一、聲請意旨略以：受刑人即被告甲○○因犯詐欺等案件，先後經
    判決確定如附表，經受刑人聲請應依刑法第53條、第51條第
    5款及第50條第2項定其應執行之刑，爰依刑事訴訟法第477
    條第1項聲請裁定等語。。
二、按裁判確定前犯數罪者，併合處罰之。但得易科罰金之罪與
    不得易科罰金之罪，受刑人請求檢察官聲請定應執行刑者，
    依第51條規定定之；數罪併罰，有二裁判以上者，依刑法第
    51條之規定，定其應執行之刑；宣告多數有期徒刑者，於各
    刑中之最長期以上，各刑合併之刑期以下，定其刑期，但不
    得逾30年；又依刑法第53條應依同法第51條第5款至第7款之
    規定，定其應執行之刑者，由該案犯罪事實最後判決之法院
    之檢察官，聲請該法院裁定之。刑法第50條第1項第1款、第
    2項、第53條、第51條第5款及刑事訴訟法第477條第1項分別
    定有明文。次按法律上屬於自由裁量之事項，有其外部性界
    限及內部性界限，並非概無拘束；依據法律之具體規定，法
    院應在其範圍選擇為適當之裁判者，為外部性界限；而法院
    為裁判時，應考量法律之目的，及法律秩序之理念所在者，
    為內部性界限。法院為裁判時，二者均不得有所踰越。在數
    罪併罰，有二裁判以上，定其應執行之刑時，固屬於法院自
    由裁量之事項，然仍應受前揭外部性界限及內部性界限之拘
    束（最高法院94年度台非字第233號判決、108年度台抗字第
    1128號裁定意旨參照）。而刑事訴訟法關於對第二審上訴案
    件之定應執行之刑之規定，已明定有不利益變更禁止原則之
    適用；而分屬不同案件之數罪併罰，倘一裁判宣告數罪之刑
    ，曾經定其執行刑，再與其他裁判宣告之刑定其執行刑時，
    在法理上亦應同受此原則之拘束；準此，更定之應執行刑，
    不應比前定之應執行刑加計其他裁判所處刑期或所定應執行
    刑後為重，否則即與法律秩序理念及法律目的之內部界限有
    違（最高法院104年度台非字第38號、93年度台非字第192號
    判決意旨參照）。又因刑罰之科處，應以行為人之責任為基
    礎，考量人之生命有限，刑罰對被告造成之痛苦程度，係以
    刑度增加而生加乘效果，而非等比方式增加，如以實質累加
    方式執行，刑責恐將偏重過苛，不符現代刑事政策及刑罰之
    社會功能，故透過定應執行刑程式，採限制加重原則，授權
    法官綜合斟酌被告犯罪行為之不法與罪責程度、各罪彼此間
    之關聯性（例如數罪犯罪時間、空間、各行為所侵害法益之
    專屬性或同一性、數罪對法益侵害之加重效應等）、數罪所
    反應被告人格特性與傾向、對被告施以矯正之必要性等，妥
    適裁量最終具體應實現之刑罰，以符罪責相當之要求（最高
    法院105年度台抗字第626號裁定意旨參照）。　　　
三、經查：
　㈠受刑人所犯如附表（附表編號1、2「偵查（自訴）機關年度
    案號」欄所載均應予更正為「桃園地檢108年度偵字第16044
    號、少連偵字第350號」；附表編號3「犯罪日期」欄所載應
    予更正為「109年6月12日」；附表編號4「犯罪日期」欄所
    載應予更正為「109年7月22日」；附表編號3、4「偵查（自
    訴）機關年度案號」欄所載均應予更正為「桃園地檢109年
    度偵字第20543號、110年度偵字第2207、13105號、110年度
    軍偵字第50號」）所示各罪，先後經法院判處如附表所示之
    刑，並均分別確定在案，而本院為犯罪事實最後判決之法院
    ，且附表編號2至4之犯罪日期均在編號1確定日期之民國111
    年3月7日前所犯，並附表編號1為不得易科罰金之罪，編號2
    至4為得易科罰金之罪，受刑人已請求檢察官就前開各罪聲
    請定其應執行之刑等情，有各該判決書及臺灣高等法院被告
    前案紀錄表、臺灣桃園地方檢察署依102年1月23日修正之刑
    法第50條調查受刑人是否聲請定應執行刑調查表各1份在卷
    可稽，是聲請人就受刑人所犯附表各罪聲請定其應執行之刑
    ，本院審核認聲請為正當，應予准許。
　㈡爰依前揭說明，本於罪責相當原則之要求，審酌受刑人就附
    表編號3、4係犯罪名相同之幫助詐欺取財罪，與編號1所犯
    非法寄藏非制式手槍罪及編號2所犯恐嚇公眾罪屬罪質迥異
    之不同類型犯罪；再考量各罪犯罪之情節、動機、目的、所
    生危害與行為相隔時間，兼衡所犯各罪所反映受刑人之人格
    特性、對受刑人施以矯正之必要性、刑事政策、犯罪預防等
    因素，而為整體非難評價，就受刑人所犯附表各罪，定其應
    執行之刑如主文所示。
　㈢另按數罪併罰中之一罪，依刑法規定得易科罰金，若因與不
    得易科之他罪併合處罰結果而不得易科罰金時，原可易科部
    分所處之刑，自亦無庸為易科罰金折算標準之記載（司法院
    釋字第144號、第679號解釋意旨參照）。受刑人所犯上開原
    得易科罰金之罪（附表編號2至4），因與上開不得易科罰金
    之罪（附表編號1）併合處罰，依上開說明，自無再諭知易
    科罰金折算標準之必要；又就附表編號1之罪有關併科罰金
    新臺幣3萬元部分，本件既無刑法第51條第7款所謂宣告多數
    罰金之情形，即應併予執行，不生定應執行刑之問題，附此
    敘明。
四、依刑事訴訟法第477條第1項，刑法第50條第1項第1款、第2
    項、第53條、第51條第5款，裁定如主文。　　　　　
中　　華　　民　　國　　111 　年　　5 　　月　　31　　日
                  刑事第十三庭  法  官  郭鍵融
以上正本證明與原本無異。
如不服本裁定，應於裁定送達後5 日內向本院提出抗告狀。
　　　　　　　　　　　　　　　  書記官  楊育燕
中　　華　　民　　國　　111 　年　　6 　　月　　1 　　日
附表：臺灣桃園地方檢察署受刑人甲○○定應執行刑案件一覽表